【裁判字號】    97,台抗,791
【裁判日期】    971113
【裁判案由】    擄人勒贖駁回聲請具保停止羈押
【裁判全文】
最高法院刑事裁定              九十七年度台抗字第七九一號
抗  告  人  甲○○
上列抗告人因擄人勒贖案件，不服台灣高等法院台中分院中華民
國九十七年十月九日駁回其聲請具保停止羈押之裁定（九十七年
度聲字第一七○九號），提起抗告，本院裁定如下：
    主  文
抗告駁回。
    理  由
本件抗告人甲○○前經原審法院以其涉犯擄人勒贖罪嫌重大，且
有刑事訴訟法第一百零一條第一項第三款之情形，認非予羈押，
顯難進行審判及刑罰之執行，而予以羈押。原裁定以抗告人聲請
意旨略以：原審判決認定伊犯刑法第三百四十七條第一項之擄人
勒贖罪，量處有期徒刑五年六月。惟伊否認有參與擄人勒贖之謀
議與行為，且由伊行動電話（門號0000000000）通聯
紀錄所顯示之基地台位置，伊於民國九十五年十一月六日下午五
、六時許及翌（七）日下午二時至九時許，並不在台中市○○路
順成泡沫紅茶店，故原審判決認定伊於上述時間在前揭泡沫紅茶
店與其他共犯謀議擄人勒贖事宜一節，顯與事實不符。又本件既
經原審審理終結（現上訴於第三審法院），顯無非予羈押難以進
行審判之情形，且伊被羈押已逾一年又八個月之久，原審判決所
處有期徒刑五年六月縱經判決確定，其羈押之期間已接近聲請假
釋之條件，伊不可能為避免執行而逃亡，故伊顯無繼續羈押之必
要，爰聲請准予具保停止羈押云云。惟羈押之目的在確保訴訟程
序之進行、刑罰之執行或保全證據之存在與真實；而有無羈押之
必要，由法院依職權就個案具體犯罪情節予以裁量之，如就客觀
觀察，法院許可羈押之裁定或延長羈押之裁定，在目的與手段之
間並無明顯違反比例原則之情形者，即不能任意指為違法或不當
。抗告人涉犯刑法第三百四十七條第一項、第五項擄人勒贖罪，
該罪之法定最低本刑為七年以上有期徒刑，經原審法院判處有期
徒刑五年六月，其罪嫌自屬重大，茲本案尚在第三審上訴中，並
未確定，為確保本件審判之進行及將來刑罰之執行，仍有繼續羈
押之必要，因認抗告人聲請具保停止羈押，為無理由，而予以駁
回，經核於法尚無不合。抗告意旨略以：伊並未參與本件擄人勒
贖犯行，原審判決遽認伊犯擄人勒贖罪，顯有違誤。又本件擄人
勒贖罪，未經取贖即釋放被害人，依法必須減刑，故本件是否符
合「所犯為最輕本刑為五年以上有期徒刑之罪」，尚有審酌餘地
。再伊於案發後既未曾逃亡，憑何認定非予羈押顯難進行審判及
刑罰之執行？又由伊行動電話通聯紀錄所顯示之基地台位置，可
見伊於本件案發當時並未在台中市○○路順成泡沫紅茶店，原審
對於基地台位置判讀錯誤，致認定伊於前述時間在上址與其他共
犯謀議擄人勒贖，顯有錯誤。再起訴書及偵訊筆錄之內容諸多與
事實不符，原審未予詳查，遽採為論罪之依據，亦有未合。此外
，伊犯罪嫌疑並非重大，且無逃亡之虞，顯無羈押之必要，原審
法院予以羈押，顯違無罪推定原則及羈押保全程序之目的，與刑
事訴訟法第一百零一條之立法意旨不符云云。惟按有無羈押之必
要性，得否具保、責付、限制住居而停止羈押，均屬事實審法院
得自由裁量、判斷之職權，苟其此項裁量、判斷，並不悖乎通常
一般之人日常生活經驗之定則或論理法則，又於裁定書內論述其
何以作此判斷之理由者，即不得任意指為違法而據為提起抗告之
適法理由。查原裁定對於其憑何認定本件羈押原因尚未消滅，抗
告人仍有繼續羈押之必要，且不能以具保代替羈押，而駁回其具
保停止羈押之聲請，已詳敘其理由，經核並無違反經驗、論理法
則或其他違法情形。抗告意旨所云，或仍執前詞爭辯，或為事實
之爭執，或就原法院職權裁量之事項，任意指摘原裁定不當。揆
之上開說明，核非適法之抗告理由，應認其抗告為無理由，予以
駁回。
據上論結，應依刑事訴訟法第四百十二條，裁定如主文。
中    華    民    國  九十七  年   十一   月   十三   日
                      最高法院刑事第九庭
                          審判長法官  洪  文  章
                                法官  王  居  財
                                法官  郭  毓  洲
                                法官  黃  梅  月
                                法官  邱  同  印
      本件正本證明與原本無異
                                      書  記  官
中    華    民    國  九十七  年   十一   月   十七   日
                                                      V


司法院資訊處製作；財團法人民間司法改革基金會備份。
